【裁判字號】    98,消債更,95
【裁判日期】    981126
【裁判案由】    更生事件
【裁判全文】
臺灣士林地方法院民事裁定            98年度消債更字第95號
債  務  人  李梅淩（原名：李梅.
                        2樓
代  理  人  翁瑞麟律師
上列當事人聲請更生事件，本院裁定如下：
    主  文
債務人李梅淩（原名：李梅凌）自中華民國九十八年十二月二日
十七時起開始更生程序。
命司法事務官進行本件更生程序。
    理  由
一、按債務人與金融機構協商成立者，不得聲請更生或清算，但
    因不可歸責於己之事由，致履行顯有重大困難者，不在此限
    。本條例施行前，債務人依金融主管機關協調成立之中華民
    國銀行公會會員辦理消費金融案件無擔保債務協商機制與金
    融機構成立之協商，準用前項之規定，消費者債務清理條例
    第151 條第5 項、第6 項分別定有明文。次按，債務人不能
    清償債務或有不能清償之虞，且無擔保或無優先權之債務總
    額未逾新臺幣（下同）1,200 萬元者，於法院裁定開始清算
    程序或宣告破產前，得向法院聲請更生，觀諸同條例第3 條
    、第42條第1 項規定自明。又法院開始更生程序之裁定，應
    載明其年、月、日、時，並即時發生效力。法院開始更生或
    清算程序後，得命司法事務官進行更生或清算程序，必要時
    得選任律師、會計師或其他適當之自然人或法人一人為監督
    人或管理人，復為同條例第45條第1 項、第16條所明定。
二、本件聲請意旨略以：伊有不能清償債務之情事，前曾於民國
    95年10月依中華民國銀行公會會員辦理消費金融案件無擔保
    債務協商機制與金融機構成立協商，協商條件為自95年11月
    起，分120 期，利率0%，每月還款1 萬6,601 元；惟伊另遭
    未參與協商之債權人誠第一資產管理股份有限公司聲請於
    每月薪資債權三分之一之範圍內為強制執行，致伊無力清償
    協商金額；故伊確係因不可歸責於己，致履行協商條件顯有
    重大困難；且伊無擔保或無優先權之債務總額為220 萬5,28
    8 元，未逾1,200 萬元，復未經法院裁定開始清算程序或宣
    告破產，爰向本院聲請更生等語。
三、查債務人李梅淩（原名：李梅凌）所主張之上開事實，有其
    全國財產稅總歸戶財產查詢清單、95、96年度綜合所得稅各
    類所得資料清單、全戶戶籍謄本、財團法人金融聯合徵信中
    心當事人綜合信用報告－協商前置專用債權人清冊、中華民
    國銀行公會員辦理消費金融案件無擔保債務協商機制協議書
    暨無擔保債務還款計畫、本院97年4 月7 日士院木96執意字
    第15097 號執行命令等件為證（見本院卷第14、18至21、23
    至32、48至50、80至81頁） ，核閱屬實，堪認為真正。
四、次查，債務人目前任職臺北縣淡水鎮公所清潔隊，每月薪資
    3 萬1,515 元，且因強制執行按月扣薪7,313 元，除上開本
    院97年4 月7 日士院木96執意字第15097 號執行命令外，並
    有債務人之97年度綜合所得稅各類所得資料清單、97年10月
    至98年3 月員工薪俸明細表附卷可稽（見本院卷第62至64、
    115 頁）。是以債務人每月薪資3 萬1,515 元計算，參酌內
    政部主計處公布之98年度臺北縣最低生活費為1 萬0,792 元
    等情，則債務人之收入扣除協商還款金額1 萬6,601 元及強
    制執行扣薪7,313 元後，僅餘7,601 元，實不足以支應其最
    低生活必要支出，足認債務人係因不可歸責於己之事由，致
    履行協商條件顯有困難。此外，復查無債務人有消費者債務
    清理條例第6 條第3 項、第8 條或第46條各款所定駁回更生
    聲請之事由存在，則其聲請更生，應屬有據。揆諸首揭規定
    及說明，應予開始更生程序，並命司法事務官進行本件更生
    程序。
四、爰裁定如主文。
中    華    民    國    98    年    11    月    26    日
                  民事第一庭  法      官  陳梅欽
上為正本係照原本作成。
本件不得抗告。
中    華    民    國    98    年    11    月    26    日
                              書  記  官  羅伊安


司法院資訊處製作；財團法人民間司法改革基金會備份。
